臺灣高雄地方法院民事裁定
111年度雄簡聲字第36號
聲  請  人  張佑銘  

相  對  人  裕富數位資融股份有限公司


法定代理人  許國興  
上列當事人間聲請停止強制執行事件，本院裁定如下：
    主  文
聲請人供擔保新臺幣肆萬柒仟參佰零壹元後，臺灣高雄地方法院
一一一年度司執字第五九五八五號清償票款強制執行事件之強制
執行程序，於本院一一一年度雄簡字第一一九八號確認本票債權
不存在之訴事件調解或和解成立、判決確定或撤回起訴前，應暫
予停止。
    理  由
一、聲請意旨略以：相對人對其取得本票准許強制執行裁定，據
    此向本院聲請對聲請人之財產強制執行，經由本院以民國11
    1 年度司執字第59585 號（下稱系爭執行事件）受理在案，
    因該票據尚有糾葛，業據聲請人向本院提起確認本票債權不
    存在之訴，現經本院以111 年度雄簡字第1198號（下稱系爭
    票據訴訟事件）受理，為免系爭執行事件查封之財產遭執行
    而受有不可回復之損害，請准裁定系爭執行程序於系爭票據
    訴訟事件判決確定前停止執行等語。
二、按有回復原狀之聲請或提起再審或異議之訴，或對於和解為
    繼續審判之請求，或提起宣告調解無效之訴、撤銷調解之訴
    ，或對於許可強制執行之裁定提起抗告時，法院因必要情形
    或依聲請定相當並確實之擔保，得為停止強制執行之裁定。
    強制執行法第18條第2 項定有明文。所謂必要情形，由法院
    依職權裁量定之。即法院應就該異議之訴在法律上是否顯無
    理由；如不停止執行，將來是否難於回復執行前之狀態；倘
    予停止執行，是否無法防止債務人濫行訴訟，以拖延執行，
    致債權人之權利無法迅速實現等各種情形，予以斟酌，以資
    平衡兼顧債務人及債權人之利益（最高法院106 年度台抗字
    第200 號裁定意旨參照）。次按發票人主張本票係偽造、變
    造者，於前條裁定送達後20日內，得對執票人向為裁定之法
    院提起確認之訴；發票人主張本票債權不存在而提起確認之
    訴不合於第1 項之規定者，法院依發票人之聲請，得許其提
    供相當並確實之擔保，停止強制執行，非訟事件法第195 條
    第1 項、第3 項分別定有明文。又法院依強制執行法第18條
    第2 項定擔保金額而准許停止強制執行之裁定者，該項擔保
    係備供債權人因停止執行所受損害之賠償，其數額應依標的
    物停止執行後，債權人未能即時受償或利用該標的物所受之
    損害額，或其因另供擔保強制執行所受之損害額定之，非以
    標的物之價值或其債權額為依據（最高法院105 年度台抗字
    第723 號裁定意旨參照）。
三、經查，聲請人係以其業向本院就系爭執行事件之強制執行程
    序提起系爭票據訴訟事件為由，聲請裁定停止系爭執行事件
    之強制執行程序，此經本院調取該系爭執行事件卷宗核閱屬
    實，是聲請人聲請停止執行，即屬有據。又本件准予停止相
    對人於系爭執行事件中債權金額新臺幣（下同）333,887元
    之執行，則相對人因停止執行程序所受之損害，應為無法立
    即就該金額受償，而未能及時運用資金，導致可能受有相當
    於法定利息即年息5 ％之損失。而系爭債務人異議之訴屬簡
    易訴訟程序事件，且不得上訴第三審，依其爭執之難易程度
    ，並參考各級法院辦案期限實施要點之規定，民事第一審、
    第二審案件辦案期限分別為10月、2 年，共計2 年10月，訴
    訟期間應可評估約2 年10月（即34個月），認相對人於本件
    停止強制執行期間可能遭受之損害，為無法即時因強制執行
    滿足其債權，或其他利用更有所得之損失，據此計算其數額
    為47,301元【計算式：333,887 元×5 ％×34÷12＝47,300.6元
    ，小數點以下四捨五入】，爰酌定本件擔保金額為47,301元
    屬適當。
四、依非訟事件法第195 條第3 項，裁定如主文。
中　　華　　民　　國　　111 　年　　6 　　月　　24　　日
                  高雄簡易庭  法　官  謝宗翰
以上正本係照原本作成。
如對本裁定抗告須於裁定送達後10日內向本院提出抗告狀，並繳
納裁判費新台幣1,000元。　　　　　
中　　華　　民　　國　　111 　年　　6 　　月　　24　　日
                              書記官  許弘杰